臺灣板橋地方法院刑事判決　　　　　　　　　　　　九十三年度簡上字第四三一號
　　上　訴　人　乙○○
　　即　被　告
右列上訴人因傷害案件，不服本院簡易庭九十三年度簡字第一八八九號，中華民國九
十三年七月十九日第一審判決（聲請簡易判決案號：臺灣板橋地方法院檢察署九十三
年度偵緝字第三０三號）提起上訴，本院管轄第二審之合議庭判決如左：
    主  文
上訴駁回。
    犯 罪 事 實 及 理 由
一、本案經本院審理結果，認第一審判決以上訴人即被告乙○○於民國九十二年八月
    八日凌晨一時五十分許，在臺北縣板橋市○○路○段永豐街口，酒後欲攔營業小
    客車搭乘，適有甲○○駕駛營業小客車見狀停車後，乙○○竟徒手用力敲打車窗
    ，甲○○下車與之理論，惟二人進而發生口角，乙○○竟基於傷害之犯意，出手
    毆打甲○○，使其受有臉部及鼻部等多處撕裂傷之傷害。因認其所為係犯刑法第
    二百七十七條第一項之普通傷害罪，並量處拘役四十日，如易科罰金以三百元折
    算一日，其認事用法均無違誤，量刑亦屬適當，應予維持，並引用第一審判決書
    所記載之犯罪事實、證據及理由（如附件）。
二、上訴人即被告乙○○上訴意旨略以：目前工作長期不穩定，還有女兒在社會局寄
    養，目前一時無力一次繳清四十日拘役之罰金，希望能分期償還罰金云云。惟按
    ，「犯最重本刑為五年以下有期徒刑以下之刑之罪，而受六個月以下有期徒刑之
    宣告，因身體、教育、職業、家庭之關係或其他正當事由，執行顯有困難者，得
    以一元以上三元以下折算一日易科罰金，但確因不執行所宣告之刑，難收矯正之
    效，或難以維持法秩序者，不在此限。」刑法第四十一條第一項規定甚明。而有
    期徒刑或拘役得易科罰金之案件，法院所諭知者，僅易科罰金折算之標準而已，
    至於是否准予易科，或是否准以分期繳納，執行檢察官就個案有依刑法第四十一
    條第一項規定裁量之權能，即易科罰金及分期之准否，執行檢察官得就受刑人之
    身體、教育、職業或家庭關係，審酌其接受有期徒刑或拘役之執行，是否不僅難
    達科刑之目的外，國家、社會或其他個人尚蒙受不相當之損失，以為其裁量之憑
    據。是以執行是否顯有困難，或有無確因不執行所宣告之刑難收矯正之效及難以
    維持法秩序之情形，而為准否易科罰金及分期繳納之命令，執行檢察官有權斟酌
    個案決定之，尚非法院所得逕為決定。本院因認原審就被告前述之犯行，引用上
    揭法條，量處前開有拘役四十日，並諭知易科罰金之折算標準，認事用法，俱無
    不合，量刑亦甚妥適，被告上訴意旨徒以一時無力繳清四十日拘役之易科罰金，
    指摘原判決不當，為無理由，應予駁回。
三、被告經合法傳喚，無正當之理由不到庭，爰不待其陳述，逕行判決。
據上論斷，應依刑事訴訟法第四百五十五條之一第一項、第三項、第三百六十八條、
第三百七十三條、第三百七十一條，判決如主文。
本案經檢察官陳鴻濤到庭執行職務
中　　　華　　　民　　　國　　九十三　　年　　　十　　　月　　二十八　　日
                                臺灣板橋地方法院刑事第九庭
                                    審判長法  官  胡 堅 勤
                                          法  官  李 君 豪
                                          法  官  王 瑜 玲
本件不得上訴。
                                          書記官  吳 詩 琳
中　　　華　　　民　　　國　　九十三　　年　　　十　　　月　　二十八　　日
附錄本案論罪科刑法條全文：
中華民國刑法第二百七十七條
(普通傷害罪)
傷害人之身體或健康者，處三年以下有期徒刑、拘役或一千元以下罰金。
犯前項之罪因而致人於死者，處無期徒刑或七年以上有期徒刑；致重傷者
，處三年以上十年以下有期徒刑。
附件︰
臺灣板橋地方法院刑事簡易判決                    九十三年度簡字第一八八九號
    聲  請  人  臺灣板橋地方法院檢察署檢察官
    被　　　告　乙○○　男　三十二歲（民國○○年○月○日生）
　　　　　　　　　　　　身分證統一編號：Ｚ000000000號
　　　　　　　　　　　　住臺北縣板橋市○○路○段十九巷六十三號三樓
右列被告因傷害案件，經檢察官聲請以簡易判決處刑（九十三年度偵緝字第三０三號
），本院判決如左：
    主  文
乙○○傷害人之身體，處拘役肆拾日，如易科罰金，以參佰元折算壹日。
    事 實 及 理 由
一、本件之犯罪事實、證據及應適用之法條，均引用如附件檢察官聲請簡易判決處刑
    書之記載。
二、爰審酌被告犯罪動機、目的，傷害之程度，及犯後態度等一切情狀，量處如主文
    所示之刑，並諭知易科罰金之折算標準，以資懲儆。
三、依刑事訴訟法第四百四十九條第一項前段、第三項、第四百五十四條第二項，刑
    法第二百七十七條第一項、第四十一條第一項前段，罰金罰鍰提高標準條例第一
    條前段、第二條，逕以簡易判決處刑如主文。
四、如不服本判決，得自收受送達之日起十日內向本院提出上訴狀，上訴於本院第二
    審合議庭（須附繕本）。
中      華      民      國    九十三    年      七      月     十九     日
                                  臺灣板橋地方法院刑事第四庭
                                      法  官  潘  長  生
右正本證明與原本無異。
                                      書記官  楊馥如
中      華      民      國    九十三    年      七      月     十九     日
臺灣板橋地方法院檢察署檢察官聲請簡易判決處刑書　九十三年度偵緝字第三０三號
　　被　　　告　乙○○　　　男　三十二歲（民國○○年○月○日生）
　　　　　　　　　　　　　　住臺北縣板橋市○○路○段十九巷六三號二樓
　　　　　　　　　　　　　　居臺北縣板橋市○○路○段二九巷三七號三樓
　　　　　　　　　　　　　　身分證統一編號：Ｚ000000000號
右列被告因傷害案件，業經偵查終結，認為宜以簡易判決處刑，茲敘述犯罪事實及證
據並所犯法條如左：
　　犯罪事實
一、乙○○於民國九十二年八月八日凌晨一時五十分許，在臺北縣板橋市○○路○段
　　永豐街口，酒後欲攔營業小客車搭乘，適有甲○○駕駛營業小客車見狀停車後，
　　乙○○竟徒手用力敲打車窗，甲○○下車與之理論，惟二人進而發生口角，乙○
　　○竟基於傷害之犯意，出手毆打甲○○，使其受有臉部及鼻部等多處撕裂傷之傷
　　害。
二、案經告訴人甲○○訴由台北縣政府警察局海山分局報請偵辦。
　　證據並所犯法條
一、被告乙○○經傳未到，惟被告乙○○於警詢中對於上揭時、地與告訴人甲○○發
　　生口角及毆打告訴人等情坦承不諱，核與告訴人指訴情節相符，並有驗傷診斷書
　　乙紙在卷可資佐證，被告犯嫌應堪認定。
二、核被告所為，係犯刑法第二百七十七條第一項之罪嫌。
三、依刑事訴訟法第四百五十一條第一項聲請逕以簡易判決處刑。
　　此　　致
臺灣板橋地方法院
中　　　華　　　民　　　國　　九十三　　年　　　三　　　月　　二十三　　日
　　　　　　　　　　　　　　　　　　　　檢察官　侯　靜　雯
右正本證明與原本無異
